【裁判字號】    98,交簡上,43
【裁判日期】    980811
【裁判案由】    過失傷害
【裁判全文】
臺灣彰化地方法院刑事判決            98年度交簡上字第43號
上  訴  人  臺灣彰化地方法院檢察署檢察官
被      告  乙○○
上列上訴人因被告過失傷害案件，不服本院九十八年度交簡字第
七三三號中華民國九十八年六月十六日第一審簡易判決（原檢察
官聲請簡易判決處刑案號：九十八年度偵字第二０五三號），本
院管轄第二審合議庭判決如下︰
    主  文
上訴駁回。
    事實及理由
一、本案經本院審理結果，認第一審判決認事用法及量刑均無不
    當，應予維持，並引用第一審判決書記載之事實、證據及理
    由（如附件）。
二、本件上訴人即公訴人上訴意旨略以：茲據告訴人甲○○具狀
    聲請檢察官上訴，略以：告訴人係行人遭被告駕車碰撞，被
    告過失情節重大，原審僅對被告判處拘役四十日，量刑過輕
    ，請將原判決撤銷，更為適當合法之判決等語。
三、被告乙○○對於前揭時、地駕駛自用小客車，沿彰化縣彰化
    市○○路由東往西方向行駛，於駛至中民街交岔路口而向南
    左轉駛入中民街口時，撞上由東往西方向正步行穿越中民街
    口之告訴人，致告訴人受有右腳壓碎併第一、二、四趾開放
    性骨折之傷害等事實坦承不諱，惟辯稱：我已經很注意了，
    是告訴人忽然跑過來，我緊急煞車但已經來不及云云。惟查
    ，上揭事實業據證人即告訴人甲○○於警詢證述甚詳，並有
    道路交通事故調查報告表（一）（二）、道路交通事故現場
    圖、彰化縣警察局道路交通事故肇事人自首情形紀錄表各一
    份、財團法人彰化基督教醫院診斷書二份及照片六幀在卷可
    稽。
四、按汽車行駛時，駕駛人應注意車前狀況及兩車併行之間隔，
    並隨時採取必要之安全措施，道路交通安全規則第九十三條
    第一項第二款、第九十四條第三項定有明文。被告駕駛自用
    小客車本應注意車前狀況，並隨時採取必要之安全措施，且
    當時並無不能注意之情事，其竟駕駛自用小客車，沿彰化縣
    彰化市○○路由東往西方向行駛，於駛至中民街交岔路口而
    向南左轉駛入中民街口時，疏未注意亦有可能有行人亦由該
    路口穿越中民街口而應注意該路口之行人，且未注意車前狀
    況，致被告所駕駛之自用小客車前車輪碾壓到正穿越中民街
    口之行人即告訴人右腳掌，並造成告訴人受有右腳壓碎併第
    一、二、四趾骨開放性骨折之傷害，是以被告就本件車禍之
    發生顯有過失。惟因本件告訴人於警詢時即稱：肇事當時我
    係以小跑步由東往西穿越中民街，我發現危險時已被撞上等
    語，顯見告訴人亦疏未注意左右來車而對本件車禍之發生與
    有過失，惟告訴人雖對本件車禍之發生與有過失，然查被告
    之過失與告訴人之過失併合而為危害發生之原因時，仍不得
    阻其過失責任，最高法院二十三年上字第五二二三號判例意
    旨可資參照。而告訴人因本件車禍而受有右腳壓碎併第一、
    二、四趾骨開放性骨折之傷害，復有財團法人彰化基督教醫
    院診斷書二份附卷可憑，又被告之過失行為與告訴人受傷間
    ，具有相當因果關係，是以本件被告過失傷害犯行堪予認定
    。至於告訴人雖稱其於遭被告撞擊時，是行走在中民街口之
    斑馬線上，惟為被告所否認，而告訴人於案發當日即九十七
    年九月二日二十時十分警方對其製作道路交通事故談話紀錄
    表時，稱：我不確定有無行走在行人穿越道上；肇事當時我
    是小跑步等語，惟於九十八年一月五日檢察官訊問時卻稱：
    （你是否在九十七年九月二日在彰化市○○街與三民路口發
    生車禍？）是。我有受傷。當時我是綠燈，由東往西行走在
    斑馬線上要過馬路。（問：車禍發生前是在行走或跑步？）
    我是快走等語，而車禍發生後告訴人意識清醒之情況下，其
    對車禍發生當時自己是否以小跑步過馬路及是否走在斑馬線
    上等情況，記憶當最清楚與明確，而告訴人於車禍發生當日
    及車禍發生後將近四個月後有關此方面之陳述完全不同，故
    告訴人前後不一致之供述自無從遽以採信；又依被告肇事後
    停車之位置觀之，被告肇事後之後車輪之後半係停在斑馬線
    上，又依被告稱其自小客車之左前車輪撞擊而輾壓告訴人右
    腳掌等情以觀，足認被告稱其撞擊告訴人之位置並非在斑馬
    線上等情，尚堪採信。
五、按量刑之輕重係屬事實審法院得依職權自由裁量之事項，苟
    已斟酌刑法第五十七條各款所列情狀而未逾法定刑度，即不
    得遽指為違法。且在同一犯罪事實與情節，如別無其他加重
    或減輕之原因，下級審法院量定之刑，亦無過重或失輕之不
    當情形，則上級審法院對下級審法院之職權行使，原則上應
    予尊重（最高法院八十五年度台上字第二四四六號判決參照
    ）。原審以被告所犯刑法第二百八十四條第一項之過失傷害
    犯行事證明確，並審酌上開情狀及被告於肇事後，於警前往
    現場處理時停留現場，當場承認為肇事人，於有偵查犯罪職
    權之機關或個人發覺其犯罪前，自動向接獲報案惟未報明肇
    事人姓名而前往現場處理本件車禍之員警坦承肇事而自首，
    且主動接受裁判，爰依刑法第六十二條前段自首之規定，減
    輕其刑，並據以論罪科刑，判處被告拘役四十日，並諭知易
    科罰金之折算標準，核無不當，上訴人以告訴人係行人遭被
    告駕車碰撞，過失情節重大，原審量刑過輕，請求撤銷原判
    決云云，為無理由，自應駁回其上訴。
據上論斷，應依刑事訴訟法第四百五十五條之一第一項、第三項
、第三百七十三條、第三百六十八條，判決如主文。
本案經檢察官陳茂榮到庭執行職務。
中    華    民    國    98    年    8     月    11    日
                  臺灣彰化地方法院刑事第二庭
                                  審判長法官  石馨文
                                  法      官  陳秋錦
                                  法      官  尚安雅
以上正本證明與原本無異。
本判決不得上訴。
中    華    民    國    98    年    8     月    12    日
                                  書  記  官   洪年慶


司法院資訊處製作；財團法人民間司法改革基金會備份。
